臺灣高雄地方法院刑事判決　　　　　　　98年度訴字第1306號
公　訴　人　臺灣高雄地方法院檢察署檢察官
被　　　告　張懋原名張育綸.
選任辯護人　陳旻沂律師
被　　　告　莊永昌
選任辯護人　呂郁斌律師
被　　　告　張懋良
　　　　　　張懋盛
前2 人共同
指定辯護人　蔡明哲律師
被　　　告　吳孟穎
指定辯護人　劉嘉裕律師
上列被告等因妨害風化等案件，經檢察官提起公訴（97年度偵字
第19390號），本院於民國98年12月2日判決，因部分被告不服提
起上訴，經臺灣高等法院於99年5月6日以99年度上訴字第113 號
為撤銷改判確定，並認本院原審判決就上列被告等涉犯兒童及少
年性交易防制條例第29條刊登使人為性交易之訊息罪部分漏未判
決，茲補充判決如下：
    主  文
張懋、莊永昌共同犯刊登使人為性交易之訊息罪，各處有期徒
刑伍月，如易科罰金，均以新臺幣壹仟元折算壹日。
張懋良、張懋盛、吳孟穎均無罪。  
    事  實
一、張懋（原名張育綸，綽號大哥、豬八戒、阿志，另共犯圖
    利使未滿18歲之人為性交易等3 罪，業經臺灣高等法院高雄
    分院判處應執行有期徒刑4 年3 月確定在案）、莊永昌（另
    共犯圖利使未滿18歲之人為性交易等2 罪，業經臺灣高等法
    院高雄分院判處應執行有期徒刑3 年3 月確定在案）與真實
    姓名、年籍不詳綽號「KK」之成年女子、綽號「小築」「阿
    民」之成年男子，基於共同以電腦網路刊登足以引誘、媒介
    、促使已滿或未滿18歲之女子與他為性交易訊息之犯意聯絡
    ，推由「KK」自民國96年10月某日起，在網站上以「大高雄
    美少女集中營外出服務」為標題，透過電腦網路接續刊登「
    性感十足漂亮寶具，純正本土草莓族辣妹，清純臉孔曼妙身
    材，性感火辣風騷迷人，絕對讓您無盡的迷戀、無盡的遐想
    ，高雄一律外送，午後12點至凌晨5 點，阿民0000000000，
    只要您一通電話美女隨傳隨到」等足以引誘、媒介、促使人
    為性交易之訊息，以招徠性交易之不特定男客。嗣因執行網
    路犯罪偵查之員警發現上開廣告，而依廣告刊登之電話聯絡
    及佯稱要求媒介女子為性交，經約定如後述之時間、地點後
    ，經警分別於(一)96年11月20日下午7 時40分許，當場逮獲在
    高雄市○○區○○路與崇德路口之經張懋面試錄用，並由
    「小築」媒介指示及由莊永昌駕車載送欲從事性交易之王Ｏ
    慧。(二)96年12月1日下午8時20分許，當場逮獲在高雄市鼓山
    區○○○○路333號日光花園汽車旅館503室之經張懋、「
    KK 」面試錄用，並由媒介指示欲從事性交易之A女。(三)96年
    12 月21日下午7時40分許，當場逮獲在高雄市○○區○○路
    82  弄1號維也納汽車旅館210室之經「阿民」媒介指示欲從
    事性交易之王Ｏ慧（被告5人被訴前開圖利媒介性交易犯行
    部分已審結），而查悉上情。
二、案經高雄市政府警察局楠梓分局移送臺灣高雄地方法院檢察
    署檢察官偵查起訴。
    理  由
壹、程序部分
一、按犯罪已否起訴，係以起訴書所載事實為準，而不以所引法
    條為依據，最高法院70年度台非字第11號判例可資參照；又
    按法院對合併起訴之數罪案件，係受一次多數訴訟關係之拘
    束，如對裁判上可分之罪漏未審判，其漏判部分之訴訟關係
    ，並未消滅，祇屬補充判決之問題，尚非原判決有已受請求
    之事項未予判決之違法，自可補判（最高法院88年臺上字第
    1255號判例意旨參照）。次按判決之主文，係取捨證據、認
    定事實、適用法律之結果，以確認國家對被告犯罪事實之刑
    罰權存在與否及所論處之罪名、應科之刑罰等具體刑罰權之
    內容，是判決之實體確定力，僅發生於主文。若主文未記載
    ，縱使於判決之事實或理由內已敘及，仍不生實質確定力，
    即不得認已判決，而屬漏未判決。此與判決主文及事實、理
    由不符之違背法令所指主文之記載與事實、理由之認定不相
    一致，其不一致於刑罰權對象之犯罪事實範圍同一性不生影
    響之情形不同。又業經起訴之犯罪事實，法院僅就其中一部
    分判決，若未經判決事項，與已判決部分，本應分別裁判，
    則法院疏未併同裁判，應屬漏判之補充判決問題，與已受請
    求之事項未予判決之違法情形不相適合，最高法院97年度臺
    上字第2911號著有判決可資參照。且業經起訴之數個獨立犯
    罪實，應併合處罰者，確定判決僅就部分之罪，於主文欄諭
    知被告所論處之罪刑，其餘未記載部分，國家對此部分犯罪
    實之刑罰權存在與否及其具體內容，既未經確認，即純屬漏
    判而應補充判決之問題，亦不得對之提起非常上訴（最高法
    院97年度臺非字第278 號判決可參）。又兒童及少年性交易
    防制條例（下稱兒少條例）第29條之規定，係以行為人利用
    廣告物、出版品、廣播、電視、電子訊號、電腦網路或其他
    媒體，散布、播送或刊登足以引誘、媒介、暗示或其他促使
    人為性交易之訊息者即足當之，揆其法條文義，以該廣告物
    內容於客觀上有足以為引誘、媒介或暗示使人為性交易，使
    原本無性交易需求之人，因該在電腦網路網站留言版刊登文
    字內容之誘述而產生性交易慾望者均屬之，藉以防止助長淫
    風，淨化社會風氣，其所欲規範之對象，並非為性交易之人
    ，其犯罪類型屬於危險犯，只須著手於該種散布、播送或刊
    登行為，即成立犯罪，不以結果之發生為必要，自與刑法第
    231 條第1 項之圖利媒介性交罪及兒童及少年性交易防制條
    第23條第2 項之圖利媒介使未滿18歲之人為性交罪，其處罰
    之對象為引誘、容留或媒介之人，犯罪構成要件乃以行為人
    主觀上有營利及使男女與他人為性交或猥褻行為之犯意，客
    觀上有引誘、容留或媒介行為之屬形式犯態樣不同，自應以
    數罪論。經查，本件公訴人就被告等涉犯刊登使人為性交易
    之訊息罪，雖漏引兒少條例第29條之法條，然已於起訴書犯
    罪事實欄中敘明，且原確定判決主文就此部分並未記載，縱
    使於被告等所涉犯之刑法第231 條第1 項之圖利媒介性交罪
    及兒少條例第23條第2 項之圖利媒介使未滿18歲之人為性交
    罪判決之事實或理由內已敘及，仍不生實質確定力，及此部
    分與前開被告所犯業經判決之犯行態樣不同，應屬數罪，而
    無裁判上一罪關係，依上開說明，自屬漏判，為使該部分訴
    訟關係消滅，即應由本院補充判決，合先敘明。
二、證據能力之說明：
  (一)按行政機關及司法機關所製作必須公開之文書，不得揭露足
    以識別兒童及少年身分之資訊。兒童及少年福利法第46條第
    2 項定有明文。本件判決書如記載證人A 女之姓名年籍住址
    ，有揭露足以識別其身分資訊之虞，爰依上開規定不記載A
    女之真實姓名年籍住址，而以代號為之（詳卷內代號與真實
    姓名對照表）。
  (二)次按現行刑事訴訟法為保障被告之反對詰問權，排除具有虛
    偽危險性之傳聞證據，以求實體真實之發見，乃於該法第15
    9 條第1 項明定被告以外之人於審判外之言詞或書面陳述，
    除法律有規定者外，不得作為證據；又被告以外之人於審判
    外之陳述，雖不符刑事訴訟法第159 條之1 至第159 條之4
    之規定，而經當事人於審判程序同意作為證據，法院審酌該
    言詞陳述或書面陳述作成時之情況，認為適當者，亦得為證
    據；當事人、代理人或辯護人於法院調查證據時，知有第15
    9 條第1 項不得為證據之情形，而未於言詞辯論終結前聲明
    異議者，視為有前項之同意，刑事訴訟法第159 條第1 項、
    第159 條之5 定有明文。經查，本判決所引用之各項證據資
    料，其屬於被告以外之人於審判外之陳述者，均據本院於調
    查證據程序逐一提示並告以要旨，檢察官、被告、辯護人均
    知該等證據為被告以外之人之審判外陳述，已表示同意作為
    證據及未於言詞辯論終結前聲明異議，本院審酌上開證據作
    成時之情況，亦無不當取供等情形，認為以之作為本案之證
    據亦屬適當，依刑事訴訟法第159 條之5 規定，應有證據能
    力。
貳、被告張懋瀛、莊永昌論罪部分：
一、上揭犯罪事實，業經被告張懋瀛、莊永昌於本院審理中坦承
    不諱，核與證人A 女、王忻慧、證人即被告吳孟穎於警詢、
    偵查中及本院審理時證述之情節相符（警卷第17至30頁、偵
    卷第28至31頁、警卷第31至35頁、第38至41頁、偵卷第37至
    39頁、本院卷第60至61頁、第163 至167 頁，警卷第12至16
    頁、偵卷第7 至12頁、本院卷第54頁反面至57頁），並經證
    人即員警楊志旺於臺灣高等法院高雄分院於99年4 月22日審
    理被告張懋瀛、莊永昌與「KK」「小築」「阿民」等人另涉
    犯刑法第231 條第1 項之圖利媒介性交罪及兒少條例第23條
    第2 項之圖利媒介使未滿18歲之人為性交罪媒介罪犯行時已
    證稱：因同事執行網路犯罪偵查而發現「大高雄美少女集中
    營外出服務」廣告，遂依廣告刊登電話聯絡及佯稱要求媒介
    女子為性交，經約定時間、地點後，再當場查獲王忻慧共2
    次等語（上訴卷第158 頁正、反面），並有網路上「大高雄
    美少女集中營外出服務」廣告翻拍照片、王忻慧96年11月20
    日調查筆錄、原審法院高雄簡易庭96年度雄秩字第918 號裁
    定附卷可稽（警卷第67至76頁、上訴卷第113 至115 頁、第
    128 至129 頁）。且觀之前揭廣告內容，確係足以引誘、媒
    介、促使人為性交易之文字訊息，再者被告2 人涉犯如事實
    欄所示之刑法第231 條第1 項之圖利媒介性交罪及兒少條例
    第23條第2 項之圖利媒介使未滿18歲之人為性交罪，亦經二
    審為有罪判決確定在案，此有臺灣高等法院高雄分院99年度
    上訴字第113 號判決在卷可稽，足認被告2 人之自白與事實
    相符，應堪採為認定事實之證據。本件事證明確，被告張懋
    瀛、莊永昌犯行堪以認定，應予依法論科。
二、按兒童及少年性交易防制條例第29條法條文義：「以廣告物
    、出版品、廣播、電視、電子訊號、電腦網路或其他媒體」
    「散布」、「播送」、「刊登」，則必以行為人客觀上將促
    使性交易之訊息，在不特定人或「特定之多數人」得以共見
    共聞之媒體上對外表示為必要，亦即該等訊息必須為不特定
    人或特定之多數人得以聽、閱之程度，始足當之；再本罪規
    定處罰之要件，為以廣告物、出版品、廣播、電視、電子訊
    號、電腦網路或其他媒體，散布、播送或刊登足以引誘、媒
    介、暗示或其他促使人為性交易之訊息，此係指行為人所散
    布、播送或刊登訊息之內容，在客觀上具有引誘、媒介、暗
    示或促使一般人為性交易之效果而言，而是否具有上開效果
    ，應依社會一般人之標準，作為判斷之依據；本條所謂「人
    」，不以未滿18歲為限（最高法院91年度台上字第5579號、
    92年度台上字第3279號、92年度台上字第5663號、96年台上
    字第7545號判決意旨、最高法院87年度第2 次刑事庭會議決
    議要旨可資參照）。本件被告張張懋瀛、莊永昌在電腦網路
    上刊登如事實欄所示之足以引誘、媒介、暗示或其他促使人
    為性交易之訊息，是核渠等所為，係犯兒少條第29條刊登使
    人為性交易之訊息罪。被告2 人與與真實姓名、年籍不詳綽
    號「KK」之成年女子、綽號「小築」「阿民」之成年男子間
    ，有犯意聯絡、行為分擔，依刑法第28條規定，均應論以共
    同正犯。又被告於前揭期間內，反覆、密接在電腦網路上，
    刊登足以引誘、媒介促使人為性交易之訊息，其行止本質上
    即有反覆、延續之特質，於刑法評價上，屬包括一罪之集合
    犯，而應僅論以一罪。爰審酌被告為牟私利，恣意在電腦網
    路上刊登上開訊息，欠缺正確之社會價值觀念，影響社會善
    良風氣之建立，所為不足取，惟念及被告犯後尚能坦承犯行
    ，態度良好、且前未有犯罪前科，素行尚可，並兼衡犯罪動
    機、手段、目的及生活狀況、智識程度等一切情狀，分別量
    處如主文所示之刑，並均諭知易科罰金之折算標準，以示懲
    儆。
參、被告張懋良、張懋盛、吳孟穎無罪部分：
一、公訴意旨另以：被告張懋良（綽號二哥）、張懋盛（綽號三
    哥）、吳孟穎3人（被告張懋良等3人被訴共犯圖利使未滿18
    歲之人為性交易等罪，亦經本院及臺灣高等法院高雄分院判
    處無罪確定在案）與被告張懋瀛、莊永昌及「KK」「小築」
    「阿民」之成年人，共同基於以電腦網路刊登足以引誘、媒
    介、促使已滿或未滿18歲之女子與他為性交易訊息之犯意聯
    絡，推由「KK」自民國96年10月某日起，在電腦網站刊登前
    開「大高雄美少女集中營外出服務」之足以引誘、媒介、促
    使人為性交易之訊息，以招徠性交易之不特定男客，因認被
    告3 人亦共同涉犯兒少條例第29條刊登使人為性交易之訊息
    罪嫌云云。
二、按犯罪事實應依證據認定之，無證據不得認定犯罪事實；不
    能證明被告犯罪者，應諭知無罪之判決，刑事訴訟法第 154
    條第2 項、第301 條第1 項分別定有明文。次按認定不利於
    被告之事實，須依積極證據，苟積極證據不足為不利於被告
    事實之認定時，即應為有利於被告之認定，更不必有何有利
    之證據，縱令被告否認犯罪事實所持之辯解不能成立，仍非
    有積極證據足以證明其犯罪行為者，不能遽為有罪之認定（
    最高法院30年上字第816 號、第1831號判例意旨參照）。又
    認定犯罪事實所憑之證據，雖不以直接證據為限，間接證據
    亦包括在內；然無論直接或間接證據，其為訴訟上之證明，
    須於通常一般之人均不致有所懷疑，而得確信其為真實之程
    度者，始得據為有罪之認定，倘其證明尚未達到此一程度，
    而有合理之懷疑存在，致使無從形成有罪之確信，本諸罪疑
    惟輕之原則，即應為無罪之判決（最高法院76年臺上字第49
    86號判例意旨參照）。另刑事訴訟法第161 條已於91年2 月
    8 日修正公布，其第1 項規定：檢察官就被告犯罪事實，應
    負舉證責任，並指出證明之方法。因此，檢察官對於起訴之
    犯罪事實，應負提出證據及說服之實質舉證責任。倘其所提
    出之證據，不足為被告有罪之積極證明，或其指出證明之方
    法，無從說服法院以形成被告有罪之心證，基於無罪推定之
    原則，自應為被告無罪判決之諭知（最高法院92年度台上字
    第128 號判例意旨參照）。
三、公訴人認被告張懋良、張懋盛、吳孟穎涉犯兒少條例第29條
    之罪嫌，無非係以被告莊永昌證述：被告張懋良、張懋盛與
    被告張懋瀛為兄弟關係，被告張懋良係依被告張懋瀛之指示
    負責開車接送服務小姐；被告吳孟穎自承因與被告莊永昌為
    男女朋友關係，且將申辦之0000000000號交由被告莊永昌供
    作接送服務小姐賣淫使用，及證人A女證述：被告張懋盛則
    係負責為賣淫小姐辦理交保事宜，及網路廣告翻拍照片可佐
    ，認被告3人除與被告張懋瀛、莊永昌共同涉犯刑法第231條
    第1項之圖利媒介性交罪及兒少條例第23條第2項之圖利媒介
    使未滿18歲之人為性交罪外，並進而推論被告3人亦共犯兒
    少條例第29條之罪嫌，為主要論據。
四、惟訊據被告張懋良、張懋盛、吳孟穎均堅決否認有上開犯行
    ，被告張懋良辯稱：伊當時有正當工作，沒有兼職，伊在中
    山路、苓雅路口的咖啡廳從事廚房工作，時間從上午9 點至
    晚上10點，不可能參與犯行等語；被告張懋盛則辯稱：伊在
    中鋼公司工作，如小姐有事，莊永昌會電話叫伊來交保，但
    伊只負責簽名，沒拿錢當保證金，且交保不要保證金，未參
    與犯行等語；被告吳孟穎則以：伊只在96年1 月3 日申辦上
    開門號，單純交給莊永昌使用，他沒有交代該門號作何用途
    ，伊與張懋瀛等人賣淫集團沒有任何犯意聯絡及行為分擔等
    語置辯。經查：
  (一)被告吳孟穎與被告莊永昌固為男女朋友關係，且為取得新手
    機殼供己使用，始與被告莊永昌一起於96年1月3日申請行動
    電話門號0000000000號後，並將該門號之晶片卡提供被告莊
    永昌使用，及被告莊永昌嗣後於96年10月間始與被告張懋瀛
    共組賣淫集團，被告莊永昌未告知吳孟穎該門號係供聯絡小
    姐之用，被告吳孟係事後始聽聞被告莊永昌兼差做馬伕並以
    該門號供聯繫性交易使用，被告吳孟穎非服務小姐等節，業
    據被告莊永昌於偵查中證述：她（指吳孟穎）是伊女友，不
    是服務小姐，她一開始不知道，後來才知道，她知道伊兼差
    做馬伕後，也沒有說什麼等語（偵卷第67頁）；復於本院審
    理時證稱：上開門號是伊與吳孟穎一起申辦，一開始沒有告
    訴吳孟穎做何用途，吳孟穎是要新手機，門號給伊使用，費
    用由伊繳納，但伊沒有告訴她這是要作為聯絡小姐使用的等
    語（本院卷第51頁正反面、52頁）。是被告吳孟穎既係早於
    96  年1月3日即申辦前開門號，且於事後始知悉被告莊永昌
    持以供聯絡賣淫之用，自無從證明被告吳孟穎係負責申請該
    門號供賣淫集團聯繫性交易使用，亦難僅因與被告莊永昌為
    男女朋友而推認吳孟穎亦涉有前開參與該賣淫集團之犯行。
  (二)又證人A 女雖於偵訊時證稱：吳孟穎好像也是昌哥（指莊永
    昌）旗下的小姐云云（偵卷第30頁），然證人A 女並未就被
    告吳孟穎有何參與該賣淫集團、任務分工或分配酬勞而為證
    述。且參諸證人王忻慧於偵、審時均證稱：伊不認識吳孟穎
    ，沒有看過「昌哥」女友等語；伊僅認識莊永昌，但不認識
    吳孟穎，僅看過她1 次等語（偵卷第39頁，本院卷第60、6
    1 頁），及證人張懋瀛於本院審理時亦具結證述：莊永昌有
    時帶吳孟穎到該咖啡廳，伊有看過吳孟穎1 次，但沒有與她
    當面講話等語（本院卷第59反頁），及證人趙芝儀、被告張
    懋良、張懋盛於警、偵訊亦均未供述被告吳孟穎有參與本件
    犯行，互核以觀，益徵被告吳孟穎前開所辯尚非無據，應可
    採信。
  (三)證人A 女於警詢固證稱被告張懋盛擔任馬伕工作，並負責出
    具保證書將遭警查獲之小姐領回，被告張懋良有媒介未成年
    少女從事性交易等語（警卷第26、28頁），於偵查中結證稱
    被告張懋瀛為負責人，被告張懋良、張懋盛是司機等語（偵
    查卷第30頁），另於臺灣高等法院高雄分院審理中證稱：曾
    見過張懋良開車載小姐去飯店接客等語（上訴卷第165 頁）
    。惟參酌證人A 女於2 審審理時所證稱：「（問：是否認識
    張懋良、張懋盛？）有看過但是不認識。」、「（問：你有
    跟張懋良、張懋盛當面交談過？）沒有。」、「（問：你看
    到這兩位，看過幾次？）忘了。」、「（問：有超過五次？
    ）應該沒有。」、「（問：在什麼地方或什麼場合看過這兩
    位？）都忘了。」、「（問：你見過他們兩位的地點跟你從
    事賣淫的工作有關係？）我坐在車上在路上繞的時候在等待
    客人聯絡，有時候在路邊會碰到他們。」、「問：碰到的時
    候，張懋良、張懋盛跟莊永昌在做什麼？）會向朋友一樣打
    招呼，有時候講一下話就走了。」、「（問：時間會很長？
    ）不會，大概幾分鐘就走。」、「（問：他們見面除了聊天
    以外是否有交付金錢的情形？）沒有。」、「（問：你之前
    在警察局筆錄有跟警察說二哥旗下都是未成年的女子，你怎
    麼知道？）我們小姐之間彼此會互相聊天，從她們口中知道
    的。」、「問：你可以確認這位你說的二哥是誰？）忘了。
    」、「問：你說的二哥是張懋良、或張懋盛，還是其他人？
    ）我已經忘了。」、「（問：你怎麼知道賣淫集團工作分工
    情形？）都是聽說的……」等語以觀（上訴卷第163 －167
    頁），顯見A 女所述關於被告張懋良、張懋盛有分擔營利媒
    介性交之犯行，實屬聽聞，尚難據此為不利被告張懋良、張
    懋盛涉有參與刊登使人為性交易易訊息之認定。至證人A 女
    固亦證稱：有見被告張懋良開車載小姐去飯店接客云云（上
    訴卷第165 頁），惟證人A 女證述被告張懋良載送小姐從事
    性交易之時間、地點及該女子為何人均屬不明，亦難憑此遽
    為不利被告張懋良之認定。
  (四)證人即共同被告莊永昌於警詢中固陳述被告張懋良、張懋盛
    均係營利媒介女子性交集團成員，張懋良擔任載送小姐從事
    性交易之司機云云（警卷第5 頁），及證人即被告吳孟穎於
    偵查中固亦證稱：被告張懋良係擔任載送小姐從事性交易之
    司機云云（偵查卷第10頁）。惟被告莊永昌於偵查中則結證
    稱：係應員警要求配合，乃陳述被告張懋良、張懋盛均參與
    營利媒介女子性交行為等語（偵查卷第67頁），及證人吳孟
    穎於本院審理中則證稱：不知被告張懋良、張懋盛有無載送
    小姐從事性交易等語（本院卷第55頁），是證人莊永昌、吳
    孟穎先後證述已有不符，且就被告張懋良載送小姐從事性交
    易之時間、地點及該女子為何，及被告張懋盛如何參與分擔
    營利媒介女子性交犯行之細節均未陳明，復無其他證據佐證
    被告張懋良、張懋盛確有參與共同刊登使人為性交易訊息之
    行為，自不得僅憑證人即共同被告莊永昌、吳孟穎之證述遽
    為被告張懋良、張懋盛不利之認定。
  (五)至證人王忻慧於96年11月20日、96年12月21日為警查獲從事
    性交易後，固均由被告張懋盛至高雄市政府警察局楠梓分局
    出具保證書領回，雖有保證書在卷可稽（上訴卷第108 頁反
    面、第120 頁）。惟被告張懋盛辯稱：其係受莊永昌委託前
    往領回王忻慧等語，而參酌證人王忻慧於本院審理中已證稱
    ：在咖啡廳見過被告張懋良、張懋盛1 次，但不認識等語；
    證人即共同被告莊永昌於本院審理中已證稱：伊因臨時接獲
    王忻慧電話，故委由被告張懋盛前往領回王忻慧等語（本院
    卷第50頁）互核以觀，足見證人王忻慧既與被告張懋良、張
    懋盛平日不相熟識，被告張懋盛亦非受王忻慧通知而前往警
    局將其領回，且被告張懋盛受被告莊永昌通知而前往領回王
    忻慧之原因，或基於朋友情誼或與被告張懋瀛為兄弟關係而
    接受委託，是尚不得因被告張懋盛先後2 次至高雄市政府警
    察局楠梓分局出具保證書領回王忻慧，即認被告張懋盛有參
    與被告張懋瀛、莊永昌等人共同涉有刊登使人為性交易訊息
    之犯行。
  (六)又被告張懋良係擔任廚師、被告被告張懋盛則在台中縣受僱
    等節，亦據證人黃子青於臺灣高等法院高雄分院審理中已證
    稱：伊自95年4、5月間起至96年底、97年初止，僱用張懋良
    擔任廚師，每日工作時間為上午10時至下午九時，中午休息
    2 小時，每月請假不超過2 日等語（上訴卷第159 頁反面至
    第161 頁）；另證人陳冠蓉亦證稱：張懋盛自95年7 月1 日
    起至96年10月31日止受僱昇瑩企業行，在台中縣太平市慈明
    高中擔任廚師，住在學校附近員工宿舍，每日工作時間自上
    午5 、6 時起至下午7 時止，中間不休息，僅星期例假日放
    假等語明確（上訴卷第162 至163 頁），是被告張懋良、張
    懋盛前開所辯：渠2 人未參與刊登性交易廣告等語，尚非全
    無可採。
  (七)綜上所述，被告張懋良、張懋盛、吳孟穎被訴共同涉有兒少
    條例第29條之部分，即均屬罪證不足。此外，復查無其他確
    切證據足以證明被告3人涉有上開犯行，揆諸前揭說明，既
    認不能證明被告3人犯罪，自應均為無罪之諭知。
據上論斷，應依刑事訴訟法第299 條第1 項前段、第301 條第1
項前段，兒童及少年性交易防制條例第29條，刑法第11條前段、
第28條、第41條第1 項前段，刑法施行法第1 條之1 ，判決如主
文。
本案經檢察官陳建州到庭執行職務。
中    華    民    國   100    年    5     月    13    日
                  刑事第二庭  審判長法  官  李政庭
                                    法  官  陳航代
                                    法  官  柯彩燕
以上正本證明與原本無異。
如不服本判決應於收受送達後10日內向本院提出上訴書狀，並應
敘述具體理由；如未敘述上訴理由者，應於上訴期間屆滿後20日
內向本院補提理由書（均須按他造當事人之人數附繕本）「切勿
逕送上級法院」。
中    華    民    國   100    年    5     月    16    日
                                    書記官  莊永利
附錄本件論罪科刑法條：
兒童及少年性交易防制條例第29條
以廣告物、出版品、廣播、電視、電子訊號、電腦網路或其他媒
體，散布、播送或刊登足以引誘、媒介、暗示或其他促使人為性
交易之訊息者，處5年以下有期徒刑，得併科新臺幣1百萬元以下
罰金。